el: Τύπος ποδιού wader: Με μπότα; Μετατρέψιμο; Stockingfoot; Άλλο
zh-TW: 涉水褲腳類型: 連鞋式; 可轉換式; 襪套式; 其他
cs: Typ nohavice brodicích kalhot: S botami; Konvertibilní; S neoprenovou ponožkou; Jiné
it: Tipo di piede degli stivali da pesca: Con stivale integrato; Convertibile; Con calzare; Altro
en: Wader foot type: Bootfoot; Convertible; Stockingfoot; Other
bg-BG: Тип ботуш на гащеризон за газене: С ботуш; Конвертируеми; С чорап; Друго
pt-PT: Tipo de pé das calças impermeáveis: Pé de bota; Conversível; Pé de meia; Outro
de: Art der Watschuhe: Mit angesetzten Stiefeln; Wandelbar; Mit Füßlingen; Sonstiges
tr: Tulum ayak tipi: Çizmeli; Dönüştürülebilir; Çoraplı; Diğer
es: Tipo de pie del vadeador: Con bota; Convertible; Con calcetín; Otro
vi: Kiểu thiết kế phần bàn chân của quần yếm chống nước: Liền ủng; Chuyển đổi được; Dạng tất chân; Khác
ko: 방수바지 발 유형: 부츠풋; 컨버터블; 스타킹풋; 기타
da: Fodtype for waders: Med fast støvle; Konverterbar; Med sok; Andet
nl: Voettype waadpak: Vaste laars; Converteerbaar; Waadsok; Overige
fi: Kahluuhousujen saapastyyppi: Kiinteä saapas; Muunnettava; Sukkajalka; Muu
sl-SI: Vrsta stopala ribiških hlač: Vgrajeni škornji (bootfoot); Prilagodljivo; Neoprenske nogavice (stockingfoot); Drugo
zh-CN: 涉水靴裤脚部类型: 连靴式; 可转换式; 连袜式; 其他
ro-RO: Tip de botoș pentru cizme-pantalon: Cizmă integrată; Convertibil; Ciorap integrat; Altele
ru: Тип чулка забродных сапог: С сапогами; Трансформер; С носком; Другое
hu: Gázlócsizma lábrész típusa: Csizmás; Átalakítható; Harisnyás; Egyéb
pl: Typ stopy woderów: Ze zintegrowanymi butami; Konwertowalne; Ze skarpetą neoprenową; Inne
nb: Type fot på vadebukse: Støvelfot; Konvertibel; Sokkefot; Annet
lt-LT: Bridkelnių pėdos tipas: Su batais; Modifikuojami; Su kojinėmis; Kita
ja: ウェイダーフットタイプ: ブーツフット; コンバーチブル; ストッキングフット; その他
sk-SK: Typ obuvi pre brodiace nohavice: S integrovanou topánkou; Konvertibilné; S neoprénovou ponožkou; Iné
hr-HR: Vrsta stopala čizama: Model s čizmama; Preklopno; Model s čarapom; Ostalo
sv: Typ av vadarstövel: Med stövel; Konvertibel; Med strumpa; Övrigt
th: ประเภทของส่วนเท้าสำหรับชุดลุยน้ำ: แบบรองเท้าบูท; ปรับเปลี่ยนได้; แบบถุงเท้า; อื่นๆ
pt-BR: Tipo de sola da bota de pesca: Com bota integrada; Conversível; Com meia integrada; Outro
fr: Type de pied des échassiers: À bottes intégrées; Convertible; À chaussons intégrés; Autre